【裁判字號】    97,交聲,176
【裁判日期】    970310
【裁判案由】    聲明異議
【裁判全文】
臺灣臺中地方法院交通事件事裁定       97年度交聲字第176號
原處分機關  交通部公路總局臺中區監理所台中市監理站
異  議  人
即受處分人  甲○○
上列受處分人因違反道路交通管理處罰條例案件，對於交通部公
路總局臺中區監理所台中巿監理站民國97年1月2日所為之裁決（
裁監稽違字第裁61－GD0000000號裁決書），聲明異議，本院裁
定如下：
    主    文
異議駁回。
    理    由
一、原處分意旨略以：異議人甲○○於民國96年7月29日15時許
    ，駕駛牌照號碼3Q－928號營業小客車，在台中巿中正路52
    號前之公車停靠站違規停車，經警鳴笛攔停不服稽查加速逃
    逸，而逕行舉發，該站乃於97年1月2日以裁監稽違字第裁61
    －GD0000000號裁決書，依違反道路交通管理處罰條例第56
    條第1項第9款、第60條第1項等規定，分別裁處罰鍰新臺幣
    （下同）600及3000元，限於97年2月1日前繳納，逾期仍不
    繳納者，依法移送強制執行。
二、聲明異議要旨則為：異議人當時駕駛前述營業小客車，行經
    上址之公車站牌時，因顧客下車，而找零給顧客，正欲開走
    時，警員即前來開單告發，惟其並無停車車種不依規定，亦
    無經警鳴笛攔停不服稽查加速逃逸；況本案只有警員單方面
    之陳述，並無照片可證異議人有何前述違規事實，爰依法聲
    明異議，請撤銷原裁罰等語。
三、按汽車駕駛人停車時，有停車時間、位置、方式、車種不依
    規定者，處新臺幣600元以上1200元以下罰鍰，為道路交通
    管理處罰條例第56條第1項第9款所明定；又汽車駕駛人，駕
    駛汽車有違反上開條例之行為，經交通勤務警察或依法令執
    行交通稽查任務人員制止時，不聽制止或拒絕停車接受稽查
    而逃逸者，除按各該條規定處罰外，處新臺幣3千元以上6千
    元以下罰鍰，該條例第60條第1項亦有明文。
四、經查：
    (一)警員因執行職務，而告發違反道路交通管理處罰條例之案
      件，倘能適時搭配照相或有路口監視畫面等其他佐證，當
      較不致引人疑慮。惟若無上述佐證時，非謂警方即須因噎
      廢食，而不得依法執行職務。換言之，異議人雖稱本件並
      無照片可佐證其有舉發警員所指之違規事實，惟警員所執
      行之職務倘無違誤，則其開單告發即屬合法有效，有無其
      他佐證，並非所問。
    (二)而異議人究竟有無前揭違規情事，業據舉發之警員許文風
      到庭具結後，肯認而證述如下：
      1.「（法官問：對於聲明異議人否認有本件違規事實，及
        其異議指稱本件除舉發警員之說法外，應有其他相關佐
        證，才可認定他違規等說法，有何意見？）證人答：該
        路段是公車停靠站，只有公車可以停靠，就算是異議人
        稱當時有乘客下車，也不可以在這個地方停靠，讓顧客
        下車。」。
      2.「（法官問：目前交通警員處理交通違規事故，是否有
        配備充足之設備？）證人答：本件是臨時發生的，根本
        無從拍照存證。」。
      3.「（法官問：請說明當天目睹之經過。）證人答：當天
        我沒有看到有乘客下車，我看到時，異議人已經停在公
        車停車格內，當時我是騎警用機車經過這個地方，看到
        時，他的計程車是靜止停放在公車停車格內，不是緩慢
        移動，看到之後我就過去攔檢要取締告發，我過去示意
        攔停，我吹警哨，並舉右手示意他要攔停，我當時是在
        異議人車前左前方作上開攔停的動作，所以我確認異議
        人有看到我所作的攔停動作，異議人沒有下車受檢，直
        接把車開走，他是在中正路上往中港路方向行駛，我就
        將他的車牌登記起來，然後開單告發。」。
    (三)關於上開舉發警員許文風所具結之證詞，異議人則表示意
      見如下：
      1.「（法官問：對證人許文風之證言有何意見？）受處分
        人答：一般的舉發，警員會過來要求在一定的時間離開
        ，才會舉發，證人當天過來並沒有按照這種方式執勤，
        當時我的客人剛下完車，我才要開走，證人馬上以這種
        方式執勤，造成我相當的損失。」。
      2.「（法官問：證人稱當時有以警笛、手勢對你示意攔停
        ，但你開車離開現場，有何意見？）受處分人答：有，
        他當時有以警笛、手勢向我攔停，但是我認為我沒有違
        規，且當時我的車子已經開出來，我也不知道警方是在
        攔哪一部車，所以就把車開走。」。
    (四)從上述警員許文風之證詞及異議人所言意見兩相對照後，
      可以確定當時異議人所駕駛之牌照號碼3Q－928號營業小
      客車，的確有在台中巿中正路52號前之公車停靠站停車，
      證人許文風也有以警笛向異議人攔停，異議人已知警方對
      其示意欄停，但事實上並無停車接受稽查而逕行離開現場
      等事實。此外，復有台中巿警察局舉發違反道路交通管理
      事件通知單影本1紙（中巿警交字第GD0000000號）附卷可
      稽。故警員許文風依違反道路交通管理處罰條例第56條第
      1項第9款、第60條第1項等規定逕行開單告發，原處分機
      關因而為前述裁罰，並無違法不當。本件聲明異議，尚無
      理由，應予駁回。
五、據上論斷，應依道路交通管理處罰條例第87條第2項，道路
    交通案件處理辦法第19條，裁定如主文。
中    華    民    國    97    年     3    月    10    日
                        交通法庭  法  官  莊深淵
上正本證明與原本無異。
如不服本裁定應於送達後5日內向本院提出抗告狀。
                                  書記官  廖碩薇
中    華    民    國    97    年     3    月    10    日


司法院資訊處製作；財團法人民間司法改革基金會備份。
